## **Elisabet Molina Rodriguez**

Dirección: Seville, Spain

Dirección de e-mail: elisabethmolinarodriguez@gmail.com



## Perfil

Soy una persona proactiva y apasionada por el aprendizaje continuo. Disfruto adquiriendo nuevos conocimientos y habilidades. Soy trabajadora, responsable y tengo excelentes capacidades de gestión de equipos, además de ser una comunicadora eficaz. Cuento con formación en Administración y Dirección de Empresas, así como en Desarrollo de Aplicaciones Web. Mi experiencia liderando equipos ha generado resultados excepcionales.

## **Experiencia laboral**

08/2019 - 08/2024 Sevilla, Andalucía, España Multi store manager Hunkemöller International BV

07/2018 - 08/2019 Sevilla, Andalucía, España Senior Store Manager Hunkemöller International BV

## **Formación**

03/2023 - 09/2024 Desarrollo de aplicaciones web | Ciclo Formativo de Grado Superior

**ILERNA FP** 

Skills: JavaScript · PhpMyAdmin · Desarrollo front end · Microsoft PowerPoint · HTML5 · AngularJS · PHP · XHTML · css3 · Microsoft Excel · Software como servicio (SaaS) ·

Java · MySQL

**University of Cambridge**